臺灣高等法院臺中分院刑事判決
110年度上訴字第1707號
上  訴  人  
即  被  告  李焌成



選任辯護人  喬國偉  律師
上  訴  人  
即  被  告  陳佑昇



上  一  人
選任辯護人  陳武璋  律師
上列上訴人等因公共危險案件，不服臺灣彰化地方法院109年度
訴字第245號中華民國110年6月10日第一審判決（起訴案號：臺
灣彰化地方檢察署108年度偵字第9928號），提起上訴，本院判
決如下：
    主  文
上訴駁回。
    犯罪事實
一、李焌成【前曾於民國100年5月17日，因違反槍砲彈藥刀械管
    制條例、毀損及妨害自由等3罪案件，由臺灣高等法院以100
    年度上訴字第676號分別判處有期徒刑5年，併科罰金新臺幣
    （下同）5萬元（得易服勞役），及有期徒刑2月（得易科罰
    金）、5月（得易科罰金），應執行有期徒刑5年3月，併科
    罰金5萬元（得易服勞役），經上訴後，於100年8月24日由
    最高法院以100年度台上字第4657號駁回上訴確定，上開有
    期徒刑部分之刑期，經入監執行後，於103年10月9日假釋付
    保護管束，並因上開保護管束期間已於105年9月17日屆滿未
    經撤銷而執行完畢】、陳佑昇均明知彰化縣伸港鄉濱二路以
    及周邊道路均為公共通行之道路，且附近道路有其他人、車
    往來經過，在上開道路駕車闖越紅燈、併排競速行駛，足使
    參與道路交通之公眾生往來通行危險，竟與王昌憲、龍柏諺
    、簡建寬（王昌憲、龍柏諺、簡建寬所為妨害公眾往來安全
    犯行，均已由原審判決確定）等人，共同基於妨害公眾往來
    安全之犯意聯絡，於108年7月21日前某時，陳佑昇、王昌憲
    、龍柏諺、簡建寬等人得知通訊軟體LINE之「夜跑團」群組
    相約車聚，陳佑昇即將車聚集合之地點通知李焌成，其等於
    108年7月21日凌晨1、2時許，抵達彰化縣伸港鄉濱二路與台
    61線之交岔路口之案發處所後，由到場者約定競速規則為每
    組2輛車併排競速，車頭超出對手並拉開一定距離之車輛獲
    勝，且可自行找尋競速之對象，乃由陳佑昇駕駛李焌成同意
    借用、並由李焌成於競速時乘坐在副駕駛座之車牌號碼000-
    0000號自用小客車（下稱A車），與王昌憲駕駛之車牌號碼0
    00-0000號自用小客車（下稱B車）為1組，並由龍柏諺駕駛
    車牌號碼000-0000號自用小客車（下稱C車），與簡建寬駕
    駛之車牌號碼000-0000號自用小客車（下稱D車）為另1組，
    於同日凌晨2時21分5秒許，先由龍柏諺駕駛之C車與簡建寬
    駕駛之D車先同時出發，沿濱二路由西往東方向併行高速競
    駛於濱二路上，於同日凌晨2時21分45秒許，再由陳佑昇駕
    駛A車搭載李焌成與王昌憲駕駛之B車闖越紅燈後，沿濱二路
    由西往東方向同時出發並併行競駛於濱二路上，以此等輪番
    佔據道路併排停止後，同時快速起跑之俗稱「飆車」之競速
    方式，影響該路段人車往來通行之安全，造成公眾往來危險
    之狀態。旋於同日凌晨2時23分許，於陳佑昇駕駛A車與王昌
    憲駕駛B車競速而由王昌憲得勝後，陳佑昇於行經濱二路與
    什股路之交岔路口，迴轉進入濱二路由東往西方向行駛時，
    與龍柏諺所駕駛沿濱二路由東往西方向行駛之C車發生撞擊
    ，李焌成、陳佑昇均因此受有傷害（陳佑昇、龍柏諺因李焌
    成受傷所涉過失傷害罪嫌，另由臺灣彰化地方檢察署檢察官
    以110年度調偵字第286號提起公訴，並由同署檢察官以110
    年度調偵字第287號就龍柏諺因陳佑昇所受傷害涉有過失致
    重傷害罪嫌部分，移送併案審理）。嗣為警據報到場處理，
    並調閱沿線路口監視器錄影畫面，乃循線查悉上情。
二、案經彰化縣警察局和美分局報請臺灣彰化地方檢察署檢察官
    偵查起訴。
    理  由
一、證據能力方面：
    按刑事訴訟法第159條之5規定：「（第1項）被告以外之人
    於審判外之陳述，雖不符前4條之規定，而經當事人於審判
    程序同意作為證據，法院審酌該言詞陳述或書面陳述作成時
    之情況，認為適當者，亦得為證據。（第2項）當事人、代
    理人或辯護人於法院調查證據時，知有第159條第1項不得為
    證據之情形，而未於言詞辯論終結前聲明異議者，視為有前
    項之同意」，其立法意旨在於傳聞證據未經當事人之反對詰
    問予以核實，原則上先予排除，惟若當事人已放棄詰問或未
    聲明異議，基於證據資料愈豐富，愈有助於真實發現之理念
    ，且強化言詞辯論原則，法院自可承認該傳聞證據例外擁有
    證據能力。經查，有關下述所引用未符合刑事訴訟法第159
    條之1至第159條之4所示之證據，業據檢察官、上訴人即被
    告（下稱被告）李焌成、陳佑昇及其2人之辯護人於本院明
    示同意作為證據調查（見本院卷第125頁），且經本院於審
    理時當庭直接提示而為合法之調查，檢察官、被告李焌成、
    陳佑昇及其等之辯護人均未於言詞辯論終結前聲明異議（見
    本院卷第145至156頁），本院審酌前開證據作成或取得之狀
    況，並無非法或不當取證之情事，故認為適當而均得以作為
    證據，是前開證據依刑事訴訟法第159條之5之規定，均具有
    證據能力。
二、訊據被告李焌成、陳佑昇固均坦認有於上揭時、地在場，且
    被告陳佑昇於案發時所駕駛之A車為被告李焌成所有，於被
    告陳佑昇駕駛A車與王昌憲駕駛之B車同時往前行駛時，被告
    李焌成坐在被告陳佑昇所駕駛之A車副駕駛座等情不諱，然
    均矢口否認有何妨害公眾往來安全之犯行：
 1、被告李焌成之辯解、上訴理由及其辯護人之辯護意旨略以：
 (1)本案依李焌成與陳佑昇之LINE通訊對話紀錄及陳佑昇之陳述
    ，已可知李焌成至案發現場之原因係要拿停車卡（證）予陳
    佑昇，並請陳佑昇檢測李焌成所有A車之車況，李焌成的車
    子確有不正常之處，陳佑昇也說要帶電腦過去診斷，李焌成
    是○○○○○駕駛，平常駕駛到很晚，沒有什麼正常時間可以去
    修車，案發那天剛好跑完車休息，故不能以案發時間點為李
    焌成不利之推認或臆測，且李焌成係在彰化縣伸港鄉台61線
    找到陳佑昇，非如起訴書所載有先駕駛A車前往彰化縣鹿港
    鎮集合地點後再開至伸港之案發處所。縱使陳佑昇曾稱李焌
    成知道要去車聚，但車聚不一定就是要飆車，原審認李焌成
    主觀上知道要車聚就是要飆車，是跳躍式思考，有所未妥。
    李焌成買入A車至案發時發生車禍僅約一個禮拜之時間，在
    交車過程中，希望車子完整而趕快與陳佑昇聯繫碰面，後來
    在不知情之狀況下車禍受傷，其製作警詢筆錄時是在發生車
    禍後未久，無法深思熟慮，後來在偵查及原審對程序比較瞭
    解後，才慢慢得以正確判斷，如李焌成、陳佑昇真得要競速
    ，競速就是要比賽速度，哪會讓李焌成坐在A車的副駕駛座
    ，李焌成只是想修好車，原審認定是競速有所未當。
 (2)又原判決雖認李焌成不僅授權要陳佑昇測試A車性能，且於
    案發過程中未阻止過陳佑昇，然陳佑昇於駕駛李焌成所有A
    車競速時，李焌成於副駕駛座立即要求陳佑昇將A車迴轉返
    回，於迴轉時不慎撞上已完成競速而返回之龍柏諺所駕駛之
    C車，因陳佑昇就本案為無罪答辯，故陳佑昇自不可能承認
    李焌成曾要求其停止競速迴轉返回之事，但王昌憲曾稱陳佑
    昇不應該在第一個迴轉道迴轉，此由現場C車及D車之競速情
    形及兩車皆行駛至競速道路之盡頭才迴轉返回，並依經驗法
    則而為判斷，一般道路競速絕無於競速開始而未結束前在高
    速下迴轉，如果在急速下重踩煞車非常危險，可認李焌成有
    要求陳佑昇回頭，所以陳佑昇當下才會不符合競賽之慣例急
    轉彎而發生車禍，原審以李焌成有先看見C、D車已先出發及
    李焌成初始沒有阻止或反對，即認李焌成有犯意之聯絡，有
    所誤會。李焌成於前至案發現場前，並無與陳佑昇有競速之
    合意，另至案發現場後於競速過程中有要求陳佑昇停止競速
    之行為，原判決認李焌成與陳佑昇具有妨害公眾往來安全之
    犯意聯絡及行為分擔，有所未合等語。
 2、被告陳佑昇之辯解、上訴理由及其辯護人之辯護意旨則略以
    ：
 (1)原判決於其犯罪事實欄中認定李焌成等人係先前往彰化縣鹿
    港鎮之集合地點後，再到案發處所，並以之作為陳佑昇亦有
    與其等共犯妨害公眾往來安全犯行之依據，然於其理由欄中
    就陳佑昇犯行部分，卻認陳佑昇係直接到案發地點，完全未
    提及陳佑昇有先至彰化縣鹿港鎮與其他之人集合之事，有事
    實及理由矛盾之違誤。而從現場錄影畫面看來，固確實容易
    被認為有競速之可能，但事實上陳佑昇並未與其他人有犯意
    之聯絡，陳佑昇係因從事○○工作，因認對工作有所幫助才加
    入「夜跑團」群組，不能以其有加入「夜跑團」群組即認其
    與王昌憲等人有共犯妨害公眾往來安全之行為。依照李焌成
    於警詢時稱：「因為陳佑昇硬要跟我借車，要測試車子的性
    能」、於偵查中稱：我開車下來，是為了要請陳佑昇幫我調
    後照鏡等語，於原審準備程序中稱：「當天陳佑昇請我拿停
    車卡到彰化給他，他順便幫我調校車子」，參以陳佑昇所提
    出與李焌成之LINE對話內容，及陳佑昇一再陳稱案發時到現
    場係為了要試車，可見陳佑昇並無要與王昌憲等人競速之情
    事，更何況倘陳佑昇係與王昌憲等人相約要競速，則無可能
    於競速到中途即自行回頭之理，而於將車輛回頭時被龍柏諺
    所駕駛之車輛撞及，亦無可能使李焌成坐在副駕駛座上而致
    競賽之條件不同，可知陳佑昇未與王昌憲等人相邀競速，只
    是為了要試車而發生之單純巧合而已。
 (2)刑法第185條第1項所定「以他法致生往來之危險」之「他法
    」，必須包括車輛速度超過限速，本案無法證明陳佑昇有超
    速，應與該條之構成要件有間，且上開規定係屬具體危險犯
    ，案發時為沒有什麼人車往來之夜間，客觀上沒有所謂致生
    往來危險之狀況，也沒有證據可以證明陳佑昇當時之車速已
    超逾限速70公里，於原審時檢察官有提到現場所發生之車禍
    係競速所造成，惟上開車禍之發生，係原審檢察官所指競速
    結束以後、在緩慢行駛中所發生，與競速並無關聯等語。
三、本院查：　　
(一)關於本案A、B、C、D等4車，於案發期間在案發處所及其附
    近之情形，已據原審勘驗案發地點周圍之路口監視器錄影畫
    面及網路流傳之影像等檔案，並製有勘驗結果（見原審卷二
    第23至29、117至118頁）如下：
勘驗檔案：1.濱二路往東內車道IR_00000000000000 拍攝時間：108年7月21日 拍攝地點：彰化縣伸港鄉濱二路往東內車道（靠近與台61線之交岔路口）〈設置及拍攝方向如監視器位置圖（原審卷一第255及257頁）之標示「1」〉   監視器時間 勘驗結果一   02:00:00- 　02:00:55 ①（02:00:31）C車自畫面右下方朝左上方經過。 ②其餘時間無任何人車經過。 

勘驗檔案：1.濱二路往東內車道IR_00000000000000 拍攝時間：108年7月21日 拍攝地點：彰化縣伸港鄉濱二路往東內車道（靠近與台61線之交岔路口）〈設置及拍攝方向如監視器位置圖（原審卷一第255及257頁）之標示「1」〉   監視器時間 勘驗結果二   02:15:00- 　02:15:57 ①（02:15:28）A車自畫面右下方朝左上方經過。 ②其餘時間無任何人車經過。 

勘驗檔案：3.濱二路往西IR_00000000000000 拍攝時間：108年7月21日 拍攝地點：彰化縣伸港鄉濱二路往西車道（靠近與台61線之交岔路口）〈設置及拍攝方向如監視器位置圖（原審卷一第255及257頁）之標示「3」〉   監視器時間 勘驗結果三   02:20:00- 　02:20:35 除了非本案之2台車經過（02:20:22-02:20:28）外，無任何人車經過。   02:20:36- 　02:20:55 ①2台黑色自小客車先後自畫面右方併行駛出，畫面下方車內駕駛為簡建寬，副駕駛為簡建寬配偶（下稱D車），畫面上方車內僅1男性駕駛即龍柏諺（下稱C車）（02:20:38）。 ②A車緊跟著C車右後方駛進畫面上方。同時D車倒車暫離畫面，D車前車牌可辨識確為D車（02:20:42）。C車繼續直行駛離畫面，A車車頭略向左偏後，未熄火斜停畫面上方。 ③D車隨即駛進，同時A車車身可見D車車燈以外之反射車燈，自後車門移動至前車門（02:20:48起）。D車暫停於A車左前方，且車身方向與A車平行。A車之黑色引擎蓋及前車牌可辨識確為A車（02:20:55）。   02:20:56- 　02:21:06 ①C車自畫面左方倒車至A車車頭前（即D車右側）後，再微幅前進，D車亦同時微幅倒車。D車位於C車平行左後方，而畫面右上角出現淺色長褲人影（02:21:04）。 ②C車、D車同時朝畫面左下方駛離（02:21:05起）。上開反射車燈仍在A車左前車門處。   02:21:06- 　02:21:55 ①上開人影走至A車左後輪旁。B車自畫面右上方駛進，未熄火停在A車左方（02:21:16）。 ②2車略往前駛近併排（02:21:42）。B車車牌可辨識確為B車，A、B車同時起步朝畫面左下方駛離畫面（02:21:45起）。 

勘驗檔案：JVVZ9922（即網路上流傳之錄影檔） 拍攝時間：未標示 拍攝地點：彰化縣伸港鄉濱二路與台61線之交岔路口    檔案時間 勘驗結果四   00:00:00- 　00:00:14 天色已晚，交叉路口中央有白色車身、黑色引擎蓋之敞篷車A車，及其左方之黑色自小客車B車。有1男性站在A車左後輪旁。2車略往前駛近併排。   00:00:15- 　00:00:37 ①A車車內駕駛為陳佑昇（淺色上衣男性），副駕駛為李焌成（黑衣男性），B車車內僅1男性駕駛即王昌憲。2車駕駛交談後，2車同時起步（背景男聲〈台語〉：機掰，跑輸就跑輸，繞這麼多），A車車牌可辨識確為A車（00:00:18），2車闖越紅燈在濱二路併排直行，但兩車前方車道並無其他車輛。 ②道路兩旁停放多台亮著車燈之車輛，多人路旁觀看。 ③1台小貨車左轉進入濱二路外車道（00:00:27起），前方遠處可見A車在外車道，B車在內車道。 

勘驗檔案：1.濱二路往東內車道IR_00000000000000 拍攝時間：108年7月21日 拍攝地點：彰化縣伸港鄉濱二路往東內車道（靠近與台61線之交岔路口）〈設置及拍攝方向如監視器位置圖（原審卷一第255及257頁）之標示「1」〉   監視器時間 勘驗結果五   02:20:00- 　02:21:13 除了有非本案之2台車經過（02:20:47-02:20:51）外，無任何人車經過。   02:21:14 D車自畫面下方出現，朝畫面左上方駛離畫面。畫面右上方之外車道有1台黑色車輛與其併行。   02:21:15- 　02:21:58 無任何人車經過。   02:21:59 B車自畫面下方出現，朝畫面左上方駛離畫面。畫面右上方之外車道有1台白色車輛與其併行。   02:22:00- 　02:22:25 除了外車道有1台小貨車經過（02:22:08）外，無任何人車經過。   02:22:26- 　02:24:56 陸續有多人自畫面右方跑向左方（02:22:26起），再陸續返回畫面右方（02:22:52起）。陸續有數十台車輛經過畫面（02:23:09起）。 

勘驗檔案：2.濱二路往東外車道IR_00000000000000 拍攝時間：108年7月21日 拍攝地點：彰化縣伸港鄉濱二路往東外車道（靠近與台61線之交岔路口）〈設置及拍攝方向如監視器位置圖（原審卷一第255及257頁）之標示「2」〉   監視器時間 勘驗結果六   02:20:00- 　02:21:21 有1台未熄火車輛停放在路面邊線外。除了非本案之2台車經過（02:20:52-02:20:57）外，無任何人車經過。   02:21:22- 　02:21:23 C車自畫面右下方出現，朝畫面左上方駛離畫面。同時畫面左下角一度閃過另台車之車身一角。   02:21:24- 　02:22:12 無任何人車經過。   02:22:13 A車自畫面右下方出現，朝畫面左上方駛離畫面。同時畫面左下角一度閃過另台車之車身一角。   02:22:14- 　02:22:41 除了1台小貨車經過（02:22:22）外，無任何人車經過。   02:22:42- 　02:25:30 陸續有多人自畫面右方跑向左方（02:22:42起），再陸續返回畫面右方（02:23:12起），其中1人駕駛上開停放之車輛離開。陸續有數十台車輛經過畫面（02:23:29起）。 

勘驗檔案：OWIU9574 拍攝時間：108年7月21日（監視器時間比實際慢4分鐘） 拍攝地點：彰化縣伸港鄉濱二路與什股路之交岔路口（濱二路之伸港海岸玄天宮前）  未經調整之原始監視器時間 勘驗結果七   02:19:49- 　02:19:51 B車自畫面右上方出現，行駛在濱二路往東內車道上，往畫面左上方直行，經過交岔路口後，離開畫面。   02:19:51- 　02:19:56 A車自畫面右上方出現，行駛在濱二路往東外車道上，駛至交岔路口時，向左迴轉。   02:19:56- 　02:19:59 ①畫面左上角之濱二路內車道斑馬線處駛出C 車，其往西方向直行進入交岔路口不久，即以左車頭碰撞上開迴轉中A車之右車尾（02:19：57），A車騰空，撞擊處碎片四散，C車繼續推擠A車至畫面中央之廟前斑馬線，C車右側撞碎路旁石像後，2車翻滾離開畫面。 ②同時畫面左上角之濱二路往西內車道斑馬線處駛出另1台黑色自小客車（02:19:58起），直行經過交岔路口，自翻滾之2車旁經過。   02:20:00- 　02:20:37 ①畫面右上方出現小貨車沿濱二路外車道向東直行經過交岔路口（02:20:20起）。 ②畫面左上角再出現黑色自小客車沿濱二路向西直行至交岔路口（02:20:34起）。 ③其餘時間無人車經過。 
(二)又依上開原審之勘驗結果，可知依時序發生之事實如下（OW
    IU9574檔案之時間已調整為正確時間）：
 監視器時間 勘驗結果 檔名   02:00:31 C車自畫面右下方朝左上方經過 1.濱二路往東內車道IR_00000000000000   02:15:28 A車自畫面右下方朝左上方經過 1.濱二路往東內車道IR_00000000000000   02:21:05 C車、D車同時出發 3.濱二路往西IR_00000000000000   02:21:14 D車自畫面下方出現，朝畫面左上方駛離畫面，畫面右上方之外車道有1台黑色車輛與其併行 1.濱二路往東內車道IR_00000000000000   02:21:22 C車自畫面右下方出現，朝畫面左上方駛離畫面，同時畫面左下角一度閃過另台車之車身一角 2.濱二路往東外車道IR_00000000000000   02:21:45 A車、B車同時出發 3.濱二路往西IR_00000000000000   02:21:59 B車自畫面下方出現，朝畫面左上方駛離畫面，畫面右上方之外車道有1台白色車輛與其併行 1.濱二路往東內車道IR_00000000000000   02:22:13 A車自畫面右下方出現，朝畫面左上方駛離畫面，同時畫面左下角一度閃過另台車之車身一角 2.濱二路往東外車道IR_00000000000000   02:23:49 B車自畫面右上方出現，行駛在濱二路往東內車道上，往畫面左上方直行，經過交岔路口後，離開畫面 OWIU9574   02:23:51 A車自畫面右上方出現，行駛在濱二路往東外車道上，駛至交岔路口時，向左迴轉 OWIU9574   02:23:56 畫面左上角之濱二路內車道斑馬線處駛出C車，其往西方向直行進入交岔路口不久，即以左車頭碰撞上開迴轉中A車之右車尾，A車騰空，撞擊處碎片四散，C車繼續推擠A車至畫面中央之廟前斑馬線，C車右側撞碎路旁石像後，2車翻滾離開畫面 OWIU9574 
(三)證人即同案被告李焌成於警詢時已證述：案發時係陳佑昇向
    其借車要測試車子的性能，其同時要拿停車證給陳佑昇，於
    陳佑昇所駕駛A車與B車競速時，伊坐在A車之副駕駛座上，
    案發前係陳佑昇叫伊過去案發地點，因陳佑昇硬要借車，伊
    不好意思拒絕，警方提示之監視器翻拍照片分別係在其等前
    1組出發競速之C車、D車，而A車、B車聚集也是準備競速，
    競速方式是看誰比較快，就是兩輛車一起併駕競速、看兩車
    之間的距離，沒有賭注，單純好玩，伊知道競速很危險等語
    （見偵卷第46至47頁），且據被告李焌成於本院準備程序確
    認其上開陳述係出於自由意志，均有看過筆錄內容後才簽名
    等語（見本院卷第126頁），被告李焌成於其上訴理由片面
    自稱其在警詢時所述未深思熟慮，應以伊其後於偵訊及法院
    所辯為可採云云，觀之其警詢筆錄所述均可針對警方詢問之
    問題而為回答，且其所述與下列證人王昌憲之證詞（詳如後
    述）及原審前開勘驗現場附近監視器錄影畫面及網路流傳錄
    影檔案結果相符，堪認被告李焌成此部分所辯，並無可採。
(四)證人王昌憲於警詢時證稱：彰化縣伸港鄉台61線與濱二路口
    處，於星期六固定都有車聚，是以通訊軟體LINE群組通知，
    案發當日是陳佑昇找我一起競速的，陳佑昇是車友，警方所
    提示案發時與A車在路口聚集準備競速而駕駛B車者為其本人
    ，在其與陳佑昇所駕A車競速之前，有1組C車及D車先行競速
    出發，我們競速的方式是兩部車並行，一同起跑，單純比速
    度，看誰比較快，沒有賭注，只是好玩而已，陳佑昇駕駛A
    車競速跑輸後，我認為他應該在遠一點的路口迴轉，因為第
    1組競速還沒回來，他太早迴轉很危險，才會與龍柏諺所駕
    車輛碰撞等語（見偵卷第58至60頁），並於原審審理時具結
    證稱：案發時我有加入1個暱稱「夜跑團」的LINE群組，由
    百人以上的車友組成，每個星期六都會約車聚，群組裡會有
    訊息說要去某個地點集合再出發，案發當天我是跟著車隊走
    ，才會前往案發地點，在現場可以自行找尋競速之對象，
　　我有見過陳佑昇幾次，案發當天我和陳佑昇在同條路上併排
    起跑競速，我們是單純比速度，沒有賭注、彩金，規則是比
    誰的車頭先衝出去，並拉開不到1輛車的距離就算獲勝，贏
    的人就收油門等語（見原審卷二第122至126頁），而證人王
    昌憲於警詢時已先陳明案發時係陳佑昇找伊一起競速（見偵
    卷第58頁），證人王昌憲於時隔案發期間較久之原審110年5
    月6日審理時改稱係其與陳佑昇2人中間有人聯繫其等一起跑
    車云云（見原審卷二第124頁），尚難憑採。而證人王昌憲
    上開所述其餘案發情節，核與證人即同案被告李焌成於前開
    警詢所為證述互為相合，且參以上揭原審勘驗結果三所示，
    C車、D車於案發當天先不斷前後移動、調整位置後，隨即於
    凌晨2時21分5秒許同時出發，B車亦於同日凌晨2時21分16秒
    許出現在鏡頭內，並停在A車左方，A車、B車於同日凌晨2時
    21分42秒許同時往前駛近併排，並於同日凌晨2時21分45秒
    許同時起步出發。再觀同一時間、從另一角度拍攝的網路流
    傳錄影檔之勘驗結果四，可知A車駕駛即被告陳佑昇先和B車
    駕駛王昌憲交談後，A車、B車才同時起步出發，並隨即闖越
    紅燈，在濱二路由西往東方向併排直行，影片同時錄到背景
    有1名男子的聲音說：「機掰，跑輸就跑輸，繞這麼多」等
    語，且有許多人車在現場等情，是依上開勘驗結果，顯然案
    發時A車、B車確實先排在C車、D車後方，待C車、D車同時起
    跑出發，A車、B車之駕駛即被告陳佑昇及王昌憲一邊交談一
    邊調整至相同位置後，才併排同時起跑，則A車駕駛即被告
    陳佑昇顯然是在和B車駕駛王昌憲相約併排競速，並非湊巧
    和B車同時出發，足認前揭證人即同案被告李焌成於警詢時
    、證人王昌憲於警詢及原審審理時之證述內容，均非虛妄而
    為可信。
(五)關於被告李焌成為何於案發當天凌晨與被告陳佑昇相約見面
    、案發時何以坐在A車副駕駛座上，已據證人即同案被告李
    焌成於警詢時證稱：我的A車是向陳佑昇買的，當天是陳佑
    昇打電話叫我過去那邊，我要拿停車證還給陳佑昇，因為陳
    佑昇硬要跟我借車，要測試車子的性能，我不好意思拒絕，
    才會把A車借給陳佑昇開等語（見偵卷第46至47頁），被告
    李焌成於偵查中方改為辯稱：我開車南下，是為了要請陳佑
    昇幫我調後照鏡云云（見偵卷第158頁），於原審準備程序
    中則稱：當天陳佑昇請我拿停車卡到彰化給他，他順便幫我
    調校車子（見原審卷一第262頁），觀之被告李焌成上開歷
    次所述內容，其於警詢時僅提及要還被告陳佑昇停車證，未
    提及調校車子一節，迄至偵查及原審準備程序中始有此說法
    ，前後說詞明顯有出入，已有可疑；且被告陳佑昇於警詢時
    亦僅提及伊要向李焌成拿停車證一事（見偵卷第164頁），
    於偵查、原審準備程序及審理時雖有提到調校車輛之情節，
    但其所指之調校並非被告李焌成所指之「後照鏡」，而是車
    子「有異音」云云（見偵卷第174頁、原審卷一第223頁、卷
    二第132頁），被告李焌成、陳佑昇前開所辯已因存有顯然
    未符之處而均難認可信。
(六)被告李焌成於原審雖復提出其與被告陳佑昇之LINE通訊軟體
    對話紀錄（見原審卷一第193至194頁），欲佐證案發當天伊
    是和被告陳佑昇相約要修車，而未有參與競速之犯意聯絡云
    云。惟上開LINE對話紀錄並不完整，經原審由被告李焌成開
    啟其行動電話之LINE通訊軟體，並將被告李焌成、陳佑昇完
    整之LINE對話紀錄拍攝附卷（見原審卷二第165至213頁），
    依上開完整版之被告李焌成、陳佑昇間之LINE對話紀錄，可
    知被告李焌成於108年7月18日晚間11時17分許，告知被告陳
    佑昇其停車卡放在A車上，被告陳佑昇則回答禮拜六（即108
    年7月20日）再拿（見原審卷二第201頁），顯然2人早已約
    好於108年7月20日要見面，但看不出雙方約定見面之地點，
    且陳佑昇對停車卡應無急迫需求，才會說雙方見面時再拿即
    可；於108年7月20日下午，被告李焌成提到A車後照鏡無法
    鎖定，陳佑昇表示要帶電腦去設定（見原審卷二第203至205
    頁），然上述對話亦無法看出雙方相約見面之地點，直到案
    發當天即108年7月21日凌晨0時32分許，被告李焌成、陳佑
    昇間有1通30秒之通話，後於同日凌晨0時36分許，被告李焌
    成向被告陳佑昇要地標，被告陳佑昇先於同日凌晨0時37分
    許傳送「彰化縣○○鄉○○路0段000號」，被告李焌成馬上以貼
    圖表示「OK」，被告陳佑昇陸續再於同日凌晨1時許傳送「
    南投縣○○鎮○○路0段000號」、同日凌晨1時40分許傳送「彰
    化縣○○鎮○○○路0段000號」、同日凌晨2時1分許傳送「彰化
    縣○○鄉○○○○○○○路000號」等地點，過程中雙方又有好幾通內
    容不詳之通話（見原審卷一第193至194頁、卷二第207至213
    頁）。而證人即同案被告陳佑昇於原審審理時就此證稱：當
    天我與李焌成的對話中有告知他我要去車聚，並請他來車聚
    的地方找我，李焌成應該知道我要去車聚（見原審卷二第13
    7頁），觀之被告李焌成與被告陳佑昇之上開LINE對話紀錄
    ，被告李焌成對被告陳佑昇傳送之上開多個地標並未表示疑
    問、驚訝或反對，顯然被告陳佑昇事前確有告知雙方要約在
    彰化、南投一帶的車聚地點見面。本院審酌被告李焌成住在
    新竹，被告陳佑昇則住在新北、開設的車行也在臺北（見原
    審卷二第132頁），縱使A車確有問題需要調校，若該問題嚴
    重到可能危害行車安全，被告李焌成應無可能冒著風險，從
    新竹千里迢迢將A車開到彰化的車聚地點找陳佑昇，又若該
    問題不會危害到行車安全，被告李焌成又為什麼不在正常時
    間，將A車開到被告陳佑昇臺北的車行檢修，非得於三更半
    夜大老遠跑到彰化的車聚地點，急著將A車交給沒有完整檢
    修設備的被告陳佑昇，尤以被告李焌成自述伊為○○○駕駛，
    平常會工作駕駛到較晚之時間，理應更無可能選擇以上開不
    符時間成本及效率之方式，要求被告陳佑昇為其檢修車輛，
    被告李焌成、陳佑昇就此部分有關之辯解，實均與常情有違
    而非可信。況依上開被告李焌成、陳佑昇間之LINE對話紀錄
    ，至多僅能看出被告李焌成與被告陳佑昇見面時會歸還停車
    卡、調整後照鏡，然上開情節均非至為急迫之情事，是被告
    李焌成於108年7月21日凌晨2時許，不遠千里前往案發地點
    和被告陳佑昇見面之主要目的，應非僅為歸還停車卡、調整
    後照鏡，而是要參加被告陳佑昇告知之車聚。至於被告李焌
    成、陳佑昇在案發地點會合後，A車、B車出發前之情形，依
    前揭原審勘驗結果三所示，A車於案發當天凌晨2時20分42秒
    許，即已出現在鏡頭內，並緊跟在C車後方，C車、D車則先
    不斷前後移動、調整位置後，C車、D車隨即於凌晨2時21分5
    秒許同時出發，B車亦於同日凌晨2時21分16秒許出現在鏡頭
    內，並停在A車左方，A車、B車於同日凌晨2時21分42秒許同
    時往前駛近併排，並於同日凌晨2時21分45秒許同時起步出
    發，復觀之上開原審所勘驗之於同一時間、從另一角度拍攝
    的網路流傳錄影檔之勘驗結果四，可知影片一開始，被告李
    焌成就坐在A車副駕駛座上，而當時B車已經停在A車旁邊，
    於影片時間15秒時，A車駕駛先開車靠近B車，與B車駕駛王
    昌憲交談後，2車才於影片時間18秒左右一同起步出發，並
    隨即闖越紅燈，在濱二路由西往東方向併排直行，影片同時
    錄到背景有1名男子的聲音說：「機掰，跑輸就跑輸，繞這
    麼多」等語，且現場有許多人、車在路旁觀看。是依上開原
    審勘驗結果，可知B車至少於案發當天凌晨2時21分16秒許，
    就已經出現並停在A車左方，A車駕駛即被告陳佑昇於同日凌
    晨2時21分42秒許先開車靠近B車，與B車駕駛王昌憲交談後
    ，A車、B車才一同起步出發，並非如被告李焌成於原審所辯
    ：案發當天陳佑昇請我拿停車卡到彰化給他，他順便幫我調
    校車子，調校到一半旁邊突然有車子跑出來，隔不到2秒2輛
    車子就一起衝出去，我才知道他們要競速云云（參見原審卷
    一第262頁），被告李焌成上開所辯，顯與原審勘驗結果不
    符，殊難憑採。又被告李焌成乘坐在副駕駛座之A車，早於
    同日凌晨2時20分42秒許，即出現在C車、D車後方，坐在A車
    副駕駛座的被告李焌成，於同日凌晨2時21分5秒許，當已全
    程目擊C車、D車前後移動、調整位置後同時出發之過程，應
    可認識在案發現場排隊等待出發的車輛，都是如同C車、D車
    準備要併排競速。又證人即同案被告陳佑昇於警詢時證稱：
    我駕駛A車是為了載車主即李焌成試車，測試A車的性能，且
    是李焌成授權要我進行試車（偵卷第164至165頁），並於原
    審審理時以證人身分明確證稱：試車時李焌成坐在副駕駛座
    ，他沒有阻止我不要開等語（見原審卷二第133頁），可見
    被告李焌成不僅於案發過程中從未阻止過被告陳佑昇，甚且
    授權被告陳佑昇以其所提供之A車以競速方式測試其性能。
    按意思之聯絡並不限於事前有所謀議，僅於行為當時有共同
    犯意之聯絡者，亦屬之，且其表示之方法亦不以明示通謀為
    必要，即相互間有默示之合致，亦無不可（最高法院73年台
    上字第2364號刑事判決意旨參照）。而被告李焌成事前既已
    積極同意並授權被告陳佑昇駕駛A車測試性能，且被告李焌
    成又全程目擊C車、D車前後移動、調整位置後同時出發等過
    程，自可明白認識在案發現場排隊等待出發的車輛，都是如
    同C車、D車準備要併排競速之情，且在被告陳佑昇駕駛A車
    與B車競速過程中均未有任何阻止或反對之表示，依上開實
    務見解，即應認被告李焌成就被告陳佑昇駕駛A車而與駕駛B
    車之王昌憲闖越紅燈併排後同時起步，一同佔據濱二路由西
    往東方向之快、慢車道競駛之行為，具有犯意之聯絡。被告
    李焌成辯稱伊縱使依同案被告陳佑昇所述，伊僅知要去車聚
    ，尚不足以認定其知悉要飆車競速云云，委無可信。
(七)被告陳佑昇於原審雖已承認伊於案發當天在現場幫被告李焌
    成試車並直線加速（見原審卷一223頁、卷二第133頁），惟
    於原審及本院均矢口否認有與王昌憲所駕B車競速，而就其
    與王昌憲所駕B車同時出發部分，辯稱僅係單純巧合云云。
    然被告陳佑昇既於原審審理中坦承有加入「夜跑團」群組，
    也有看過王昌憲，甚至一度表示知道案發當天有約車聚等情
    （見原審卷二第134頁），則若被告陳佑昇只是單純要以直
    線加速的方式幫李焌成試車，其2人約在全臺灣任何一個人
    車稀少的路段即可達其目的，為何非得大費周章地要被告李
    焌成把A車開到車聚地點，再由被告陳佑昇駕駛A車搭載被告
    李焌成，和駕駛B車的王昌憲併排後同時出發，被告陳佑昇
    所辯內容，實有違常情，且與前開原審勘驗結果不符，不足
    採信。從而，被告陳佑昇於案發當天，確有駕駛A車搭載被
    告李焌成，與駕駛B車之王昌憲併排後同時起步，一同佔據
    濱二路由西往東方向之快、慢車道競駛之事實，應堪認定。
    而依證人即同案被告李焌成、證人王昌憲於警詢時已陳明其
    等案發時共同競速未有代價或賭注，只是單純好玩而已（見
    偵卷第47、59頁），可知其等容因未涉及賭注、彩金之利害
    關係，而未制定嚴格之競速規則，且證人即同案被告李焌成
    於警詢及證人王昌憲於警詢、原審審理時均未曾提及其等對
    於副駕駛座是否可以載人部分有所限制，而依前揭原審勘驗
    結果三所示，簡建寬所駕駛之D車副駕駛座亦載有其配偶，
    而與其競速之C車車內則僅有駕駛之龍柏諺1人，是被告李焌
    成、陳佑昇執詞以案發時倘其等果有競速之意，哪會使被告
    李焌成乘坐於A車之副駕駛座云云而為置辯，實無可為其等
    有利之認定。
(八)觀之被告李焌成、陳佑昇2人於案發當天之LINE通訊軟體對
    話紀錄，可知「夜跑團」於案發當天即108年7月21日之集合
    地點曾多次更改，依序為同日凌晨0時37分許之「彰化縣○○
    鄉○○路0段000號」、同日凌晨1時許之「南投縣○○鎮○○路0段
    000號」、同日凌晨1時40分許之「彰化縣○○鎮○○○路0段000
    號」、同日凌晨2時1分許之「彰化縣○○鄉○○○○○○○路000號」
    （見原審卷一第193至194頁、卷二第207至213頁），且證人
    即同案被告李焌成於警詢時稱其係自新竹駕駛A車到達彰化
    縣伸港鄉台61線與濱二路口等語（見偵卷第46頁），又依彰
    化縣警察局和美分局109年4月10日和警分偵字第1090007269
    號函附之A車等車輛之車行紀錄（見原審卷一第141至149頁
    ），被告李焌成所駕駛之A車與分別由王昌憲、龍柏諺、簡
    建寬駕駛之B車、C車及D車，均有於案發日凌晨1、2時許，
    先行經彰化縣鹿港鎮後，再行至彰化縣伸港鄉，固可疑其等
    在案發地點之前1個集合處所為彰化縣鹿港鎮。惟被告李焌
    成、陳佑昇於本院均堅為否認A車有先至彰化縣鹿港鎮集合
    之情，本院參以上揭車行紀錄所示，A車、B車、C車及D車於
    案發日在鹿港鎮之時間各為案發日之凌晨2時1分許、0時55
    分至1時8分許、1時21分許、1時52分許，其等行至伸港鄉時
    之最初時間則分別顯示為同日凌晨2時15分許、1時45分許、
    1時47分許、2時13分許，尚或有時間上之間隔，則不問其他
    車輛有無先在彰化縣鹿港鎮集合，於欠缺被告李焌成所駕A
    車行經鹿港鎮時有起訴書所指「集合」之積極具體事證下，
    實尚難逕予判斷被告李焌成、陳佑昇此部分所辯非為可採；
    惟本院考以本案被告李焌成、陳佑昇共同參與競速飆車，既
    係採行在案發現場當場找人之方式，此據證人王昌憲於原審
    審理時證述明確（見原審卷二第125頁），是被告李焌成、
    陳佑昇於案發前究有無事先在鹿港鎮集合一節，實不影響於
    其等在最後之案發現場因共同實行妨害公眾往來安全之行為
    而應共同成立該罪之認定，且原判決之犯罪事實，由本院更
    正去除此一同於起訴書之被告李焌成等人曾駕車在彰化縣鹿
    港鎮集合之記載，並不足以影響於原判決認定被告李焌成、
    陳佑昇有共同妨害公眾往來安全行為之事實本旨，尚不構成
    應予撤銷之事由，被告李焌成、陳佑昇上訴意旨其中對起訴
    書、原判決此部分記載之爭執，並不足以作為其等無罪之依
    據，尚難認有理由。
(九)被告李焌成固復以被告陳佑昇於案發時駕駛A車迴轉返回，
    於迴轉時不慎撞上龍柏諺所駕駛之C車，據以辯稱被告陳佑
    昇上開駕駛迴轉係因其要求停止競速之故云云，然此已為證
    人即同案被告陳佑昇於原審審理時明確證稱：伊試車時，李
    焌成坐在副駕駛座，並未有阻止其不要開之情形等語（見原
    審卷二第133頁），又被告李焌成雖引用王昌憲警詢所述，
    以競速不可能在開始後、結束前即在高速下迴轉，而以被告
    陳佑昇當時駕駛A車迴轉不合於競賽慣例，乃辯稱伊未有與
    被告陳佑昇共同飆車競速云云，被告陳佑昇亦以倘伊與王昌
    憲有競速之情事，應無可能於中途即自行回頭之理云云而為
    辯解，然證人王昌憲於警詢時已就其於案發時係被告陳佑昇
    找伊一起競速，伊等於前1組C車、D車競速出發後，亦由其
    駕駛B車而與A車以兩部車輛並行後一同起跑，兩車單純比速
    度，以看誰比較快之方式競速，被告陳佑昇其後駕駛A車迴
    轉，係因被告陳佑昇競速跑輸了，但被告陳佑昇應該在遠一
    點的路口迴轉，因為第1組競速還沒有回來，被告陳佑昇太
    早迴轉、很危險，故伊認為發生碰撞是被告陳佑昇的問題等
    情證述明確（見偵卷第60頁），證人王昌憲於警詢時已明白
    證稱於被告陳佑昇駕駛A車迴轉前，伊與被告陳佑昇之競速
    已分出輸贏後，被告陳佑昇方駕車迴轉，被告李焌成、陳佑
    昇無視證人王昌憲上開證述內容，自行聲稱被告陳佑昇係於
    競速未完成前即行迴轉而有違競賽慣例云云，及以證人王昌
    憲前開於警詢時針對被告陳佑昇於競速已分出勝負後，於其
    駕車迴轉時與龍柏諺駕駛之車輛發生碰撞之原因分析，認係
    被告陳佑昇之問題、被告陳佑昇不應該在此一時機迴轉等有
    關陳述，誤植其時點而主張為被告陳佑昇在競速而未分出輸
    贏前之異常舉動，並據以辯稱其等未有飆車競速之行為云云
    ，均無可採。
(十)被告李焌成、陳佑昇等人前開行為，已該當於刑法第185條
    第1項之「以他法致生往來危險」之說明：
 1、刑法第185條第1項所定之妨害公眾往來安全罪，採具體危險
    制，祇須行為造成公眾往來危險之狀態為已足，不以發生實
    害為必要（最高法院79年度台上字第2250號刑事判決意旨參
    照）。復按刑法第185條第1項之「以他法致生往來之危險」
    罪之「他法」，係指除損壞、壅塞以外，其他凡足以妨害公
    眾往來通行之方法皆是，以併排競駛或一前一後飆車之方式
    在道路上超速行車，易失控撞及道路上之其他人、車或路旁
    建物，自足生交通往來之危險，自係上開法條之「他法」；
    故如駕車在道路上高速追逐、競駛，並相互超車、追撞，因
    其危險駕駛行為極易導致車輛失控，使車禍之發生及造成傷
    亡之危險均大幅增加，對於其他用路之車輛、行人造成嚴重
    之妨害，而有具體之危險性，即得認屬該條項所稱之「他法
    」（最高法院94年度台上字第2863號、99年度台上字第7174
    判決意旨參照）。又「飆車」之速度雖無一定之標準，但其
    疾駛於道路超越限速而以一前一後或相互超越方式為之，足
    以生公眾往來交通之危險，自屬刑法第185條第1項所規定「
    以其他方法致生往來危險」情形之一種（最高法院97年度台
    上字第3182號判決意旨參照）。
 2、關於本案於案發時各車競駛時之車速，卷內雖無精確之數字
    ，然觀諸上開原審勘驗網路流傳錄影檔後所製作之勘驗結果
    四，可知A車、B車闖越紅燈在濱二路上併排競駛後，隨即有
    1輛小貨車以正常速度左轉進入同一路段，惟前方之A車、B
    車早已拉開很遠的距離，可見A車、B車競駛時之車速明顯高
    於正常車速。又證人王昌憲於原審審理時證稱：我駕駛的B
    車和陳佑昇駕駛的A車衝出去後，只要車頭超過對方就算獲
    勝，獲勝後我就會收油門，因為我不喜歡重踩煞車，所以我
    個人不會在濱二路與什股路口（即玄天宮所在路口）就迴轉
    ，而是讓車子自行向前滑行降速，到下1個路口再迴轉等語
    （見原審卷二第126頁）。而自A車、B車起跑位置到濱二路
    與什股路口的距離，大約500公尺左右（參見原審卷一第267
    頁之GOOGLE地圖），則依證人王昌憲上開證述內容，可知A
    車、B車在此段距離內起跑加速至超越對方後，若未重踩煞
    車而僅是收油門的話，無法將車速減至能順利迴轉的速度，
    顯見A車、B車於競駛時之車速必定極快。再比較前開原審勘
    驗C車、D車及A車、B車起跑後，先後通過同一路段上的2個
    路口監視器之勘驗結果五、六，可知C車、D車於案發當天凌
    晨2時21分14秒通過第1個路口監視器後，隨即於同日凌晨2
    時21分22秒通過第2個路口監視器，二者時間僅相差8秒；至
    於A車、B車於案發當天凌晨2時21分59秒通過第1個路口監視
    器後，隨即於同日凌晨2時22分13秒通過第2個路口監視器，
    二者時間相差14秒，可見C車、D車競駛時之車速，甚至比A
    車、B車更快。復觀原審勘驗玄天宮前監視器檔案之勘驗結
    果七可知，C車於競駛完畢後準備返回出發點途中，在濱二
    路與什股路口之玄天宮前與A車發生劇烈碰撞，車體零件四
    散，C車甚至撞碎路旁石像，顯然碰撞時C車的車速極快，才
    會導致如此嚴重的事故。審酌當時C車已經競速完畢、在返
    程途中，竟仍以如此高的車速行駛並發生車禍，可知C車在
    與D車競速的過程中，車速只會更快，不可能更慢。從而，A
    、B、C、D等4車均係以極快車速競速行駛之事實，應堪認定
    。被告陳佑昇於本院就其案發當時駕駛A車之車速先稱「不
    清楚」後，又改稱大概係時速50至60公里左右云云（見本院
    卷第126頁），且其後於本院審理時以其當時之車速未逾事
    後前至該路段瞭解之限速70公里等情，主張未有危險駕駛之
    行為云云，均無可採。而參諸上揭原審勘驗網路流傳錄影檔
    之勘驗結果四，可知案發現場除有許多人、車聚集在路旁圍
    觀競速過程外，A、B車駛入濱二路時係闖越紅燈，隨後又有
    1輛小貨車左轉進入同一路段，亦可見案發路段當時仍有一
    般用路人正在通行，而被告陳佑昇駕駛A車於與王昌憲駕駛
    之B車以併排高速競速之方式危險駕駛而分出勝負後，依證
    人王昌憲當時親身經歷與被告陳佑昇競速之車速，於原審審
    理時作證而認被告陳佑昇於迴轉前應會採行重踩煞車之動作
    （見原審卷二第121頁），被告陳佑昇於重踩煞車並緊急迴
    轉後，與龍柏諺駕駛之C車發生碰撞而生具體之損害，已難
    謂全然與其先前競速之行為無關，況姑不論上開車禍之發生
    是否足以認定被告陳佑昇等人之行為已造成往來安全之危險
    ，而純以被告李焌成、陳佑昇等人輪番佔據道路闖紅燈併排
    停止後，同時快速起跑之俗稱「飆車」之競速方式以觀，其
    等採行2車持續高速併行之駕駛行為，實極易因稍未保持適
    當距離或有其他突發情況，即可引起重大之交通事故並波及
    其他用路人，而嚴重影響該路段人車往來通行之安全，且不
    因為白天或夜晚而於判斷上有所不同，足認已造成具體之危
    險狀態，被告陳佑昇執前詞否認伊所為已致生往來之危險云
    云，非為可採。
 3、按刑法第185條第1項妨害公眾往來安全罪之行為態樣包含損
    壞、壅塞及他法，所稱「損壞」、「壅塞」均為例示規定。
    前者，指對本罪客體進行破壞，使其喪失效用之行為；後者
    ，乃以有形障礙物遮斷或阻塞，使公眾人車無法或難以往來
    之行為；至所謂之「他法」，則為概括規定，屬不確定之法
    律概念，依前開說明，自當斟酌法律精神、立法目的及社
    會需要而為價值補充（最高法院110年度台上字第3556號刑
    事判決意旨參照）。就本案而言，固難認被告李焌成、陳佑
    昇等人之行為合於上揭刑法第185條第1項所定「損壞」、「
    壅塞」之構成要件，惟其等糾合多眾併排競駛而高速飆車，
    以該汽車作為妨害交通之工具，應認已達到「相當於」
　　壅塞道路之程度【原判決於其理由欄貳、七、(三)之倒數第
    3行起，就此有關論述所載被告李焌成、陳佑昇等人行為「
    客觀上確已達到壅塞、截斷、癱瘓道路，致他人無法安全往
    來之程度」等語，於上開「壅塞」2字前，漏載「相當於」3
    字，因屬文字之顯然脫漏，由本院逕予補充之】，而以同條
    項所定之「他法」致生
　　公眾往來之危險。
(十一)另被告陳佑昇及龍柏諺因同案被告李焌成受有普通傷害所
　　涉過失傷害罪嫌，已另由臺灣彰化地方檢察署檢察官以110
    年度調偵字第286號提起公訴，而被告陳佑昇本案所犯為屬
    故意犯之妨害公眾往來安全罪，其上開另案所涉則為因過失
    致同案被告李焌成普通傷害，自屬數罪關係而難認與被告陳
    佑昇本案具有起訴效力所及之關係。又龍柏諺因被告陳佑昇
    於案發時之車禍而疑似受有視神經損傷無法治療恢復之重傷
    害部分，業由同署檢察官以110年度調偵字第287號移送上開
    另案併案審理。而刑法第185條第2項後段固定有妨害公眾往
    來安全致重傷之加重結果犯之處罰，惟此所定「致重傷」，
    當係指致行為人以外之他人重傷而言，是自難認被告陳佑昇
    本案因其自己所受傷勢而應成立妨害公眾往來安全致重傷害
    之罪名；至被告李焌成於案發時固具有上揭妨害公眾往來安
    全之犯意聯絡，然因其非實際駕駛操控車輛之人，則其對於
    被告陳佑昇及龍柏諺因駕車不慎而發生車禍，並致同案被告
    陳佑昇疑受有前開重傷害之部分，於客觀上尚難認可得預見
    ，自亦非可論以妨害公眾往來安全致重傷罪之加重結果犯，
    併此說明。
(十二)基上所述，被告李焌成、陳佑昇上開所辯，均無可採。本
    件事證明確，被告李焌成、陳佑昇前開共同妨害公眾往來安
    全犯行均足可認定。
四、法律適用方面：
(一)查被告李焌成、陳佑昇行為後，刑法第185條第1項雖於108
    年12月25日修正公布，並自同年月27日起生效施行，然僅係
    依刑法施行法第1條之1第2項本文規定，將罰金數額修正提
    高30倍，亦即將修正前刑法第185條第1項之「（銀元）500
    元以下」，修正為「（新臺幣）1萬5000元以下」，其修正
    之結果不生有利或不利於被告之情形，自非屬法律變更，當
    亦不生新舊法比較之問題，而應依一般法律適用原則，逕行
    適用裁判時法。
(二)核被告李焌成、陳佑昇所為，均係犯刑法第185條第1項之以
    他法妨害公眾往來安全罪。
(三)按意思之聯絡並不限於事前有所謀議，僅於行為當時有共同
    犯意之聯絡者，亦屬之，且其表示之方法亦不以明示通謀為
    必要，即相互間有默示之合致，亦無不可；又共同正犯之意
    思聯絡原不以數人間直接發生者為限，即有間接之聯絡者，
    亦包括在內（最高法院73年台上字第2364號、77年台上字第
    2135號刑事判決意旨參照）。被告李焌成、陳佑昇與王昌憲
    、龍柏諺、簡建寬等在場參與競速之人，縱非完全相識或自
    始具有犯意聯絡，仍夥同以前述方式陸續在道路上競駛而參
    與犯罪，顯見彼此間於行為當時已有默示合致之犯意聯絡，
    均應論以共同正犯。
(四)被告李焌成前曾於100年5月17日，因違反槍砲彈藥刀械管制
    條例、毀損及妨害自由等3罪案件，由臺灣高等法院以100年
    度上訴字第676號分別判處有期徒刑5年，併科罰金5萬元（
    得易服勞役），及有期徒刑2月（得易科罰金）、5月（得易
    科罰金），應執行有期徒刑5年3月，併科罰金5萬元（得易
    服勞役），經上訴後，於100年8月24日由最高法院以100年
    度台上字第4657號駁回上訴確定，上開有期徒刑部分之刑期
    ，經入監執行後，於103年10月9日假釋付保護管束，並因上
    開保護管束期間已於105年9月17日屆滿未經撤銷而執行完畢
    等情，有臺灣高等法院被告前案紀錄表在卷可按，被告李焌
    成於受上開有期徒刑執行完畢後，5年內故意再犯本件有期
    徒刑以上之罪，為累犯，參酌司法院釋字第775號解釋意旨
    ，衡酌被告李焌成上開前案與本案之罪質固不相同，惟均屬
    故意之犯罪，且被告李焌成係於上開有期徒刑執行完畢後不
    到3年之期間內即再犯本案，難認有司法院釋字第775號解釋
    所指「於不符合刑法第59條所定要件之情形下，致生行為人
    所受之刑罰超過其所應負擔罪責之個案，其人身自由因此遭
    受過苛之侵害部分，對人民受憲法第8條保障之人身自由所
    為限制，不符憲法罪刑相當原則，牴觸憲法第23條比例原則
    」之情形，於依刑法第47條第1項之規定予以加重其刑，並
    無其所受刑罰超過所應負擔罪責而致其人身自由因此遭受過
    苛之侵害情事，故本院認宜依刑法第47條第1項之規定加重
    其刑。
五、原審認被告李焌成、陳佑昇所為共同妨害公眾往來安全之犯
    行，事證均屬明確，乃審酌被告李焌成、陳佑昇為測試汽車
    性能、追求速度快感，竟罔顧公眾往來安全，在公眾通行之
    道路上競速行駛，對用路人之生命、身體及財產安全造成極
    大危害，實應嚴懲，兼衡其2人之生活狀況（被告李焌成未
    婚，職業為○○○司機，自稱月收入5萬元以上；被告陳佑昇再
    婚，有2個未成年小孩，從事○○○○業，自稱月收入約4萬5000
    元）、智識程度（被告李焌成高中肄業，被告陳佑昇國中畢
    業）及被告李焌成、陳佑昇之犯罪後態度等一切情狀，且考
    量被告李焌成、陳佑昇之本案所為固不足取，惟基於刑罰一
    般預防或特別預防之觀點，如能以提高易科罰金之折算標準
    ，則尚無令其等入監服刑之必要等情，於其據上論斷欄依判
    決格式簡化原則而僅引用刑事訴訟法第299條第1項前段之程
    序法條文，判處被告李焌成「共同犯妨害公眾往來安全罪，
    累犯，處有期徒刑陸月，如易科罰金，以新臺幣貳仟元折算
    壹日。」，及判處被告陳佑昇「共同犯妨害公眾往來安全罪
    ，處有期徒刑陸月，如易科罰金，以新臺幣貳仟元折算壹日
    。」，核原判決關於被告李焌成、陳佑昇之認事、用法並無
    不當，量刑亦稱妥適。被告李焌成、陳佑昇分別執前詞否認
    犯罪而提起上訴，依本判決前揭理由欄三所示各項事證及論
    述、說明，俱為無理由，均應予駁回。
據上論斷，應依刑事訴訟法第368條，判決如主文。
本案經檢察官余建國提起公訴，檢察官劉家芳到庭執行職務。
中　　華　　民　　國　　110 　年　　12　　月　　8 　　日
                  刑事第十二庭  審判長法　官  張國忠
                                      法　官  高文崇
                                      法　官  李雅俐
以上正本證明與原本無異。
如不服本判決應於收受送達後二十日內向本院提出上訴書狀，其
未敘述上訴之理由者，並得於提起上訴後二十日內向本院補提理
由書（均須按他造當事人之人數附繕本）「切勿逕送上級法院」
。因疫情而遲誤不變期間，得向法院聲請回復原狀。
                                      書記官  邱曉薇 

中　　華　　民　　國　　110 　年　　12　　月　　8 　　日
附錄論罪科刑法條：
刑法第185條：
損壞或壅塞陸路、水路、橋樑或其他公眾往來之設備或以他法致
生往來之危險者，處5年以下有期徒刑、拘役或1萬5千元以下罰
金。
因而致人於死者，處無期徒刑或7年以上有期徒刑；致重傷者，
處3年以上10年以下有期徒刑。
第1項之未遂犯罰之。